臺灣新竹地方法院刑事判決　　　　　　　　　　　　　九十三年度訴字第一二０號
　　公　訴　人　臺灣新竹地方法院檢察署檢察官
　　被　　　告　乙○○
右列被告因違反毒品危害防制條例案件，經檢察官提起公訴（九十三年度毒偵字第六
二號），本院合議庭裁定進行簡式審判程序，判決如左：
    主  文
乙○○施用第一級毒品，處有期徒刑陸月，如易科罰金，以佰元折算壹日，扣案第
一級毒品海洛因壹包（標示為ＨＲ（＋），淨重零點陸公克）沒收銷燬。又施用第
二級毒品，處有期徒刑肆月，如易科罰金，以佰元折算壹日，扣案第二級毒品甲基
安非他命貳包（合計淨重壹點肆伍公克）沒收銷燬。應執行有期徒刑玖月，如易科罰
金，以佰元折算壹日，扣案第一級毒品海洛因壹包（標示為ＨＲ（＋），淨重零點
陸公克）、第二級毒品甲基安非他命貳包（合計淨重壹點肆伍公克），均沒收銷燬
。
    事  實
一、乙○○前因施用第二級毒品案件，經依本院八十九年度毒聲字第二五九號裁定送
    觀察、勒戒後，認無繼續施用毒品之傾向，由臺灣新竹地方法院檢察署檢察官於
    民國八十九年二月二十四日以八十九年度毒偵字第二六七號為不起訴處分在案。
    詎其仍不知悔改，復於觀察、勒戒執行完畢釋放後之五年內，在九十三年一月九
    日下午某時，在不詳地點先將第一級毒品海洛因捲在香煙裡面吸食而施用海洛因
    ，復將第二級毒品甲基安非他命放在吸食器內加熱生煙吸食而施用甲基安非他命
    ，嗣於當日晚上六時許，為警於新竹市○○路四四０號「網際先鋒網咖店」內，
    在其身上搜出第一級毒品海洛因一包（淨重零‧六三公克）、第二級毒品甲基安
    非他命二包（合計淨重一．四五公克）均扣押在案（原亦同時扣得一包疑似海洛
    因毒品之物，惟經檢驗，無毒品反應），並採尿送驗而查獲上情。
二、案經新竹市警察局移送臺灣新竹地方法院檢察署檢察官偵查起訴。
      理  由
一、本件被告乙○○所犯施用第一、二級毒品之罪，非死刑、無期徒刑、最輕本刑為
    三年以上有期徒刑之罪，或高等法院管轄第一審案件，被告於本院準備程序進行
    中，就被訴事實為有罪之陳述，經本院合議庭認合於刑事訴訟法第二百七十三條
    之一第一項之規定，裁定進行簡式審判程序，合先敘明。
二、訊據被告乙○○對於右揭事實坦承不諱，且被告為警查獲時所採集之尿液（編號
    Ｄ－５３３）經送初驗、複驗，均呈嗎啡及甲基安非他命陽性反應，有新竹市警
    察局辦理煙毒麻醉藥品案尿液送驗受檢人真實姓名代號對照表暨送驗登記簿及新
    竹市衛生局不法藥物尿液初步篩檢報告書、國防部憲兵司令部刑事鑑識中心通知
    書各一份附卷足憑（見偵查卷第三十三頁、第四十頁、第四十一頁），並有第一
    級毒品海洛因一包、第二級毒品甲基安非他命二包扣押在案（九十三年度白保管
    字第二三號、九十三年度安保管字第二五號，扣押物品清單見偵查卷第二十七、
    二十八頁），以及法務部調查局九十三年二月二十四日調科壹字第一００００二
    ００四號鑑定通知書、法務部調查局九十三年三月八日調科壹字第０九三六二四
    一０八九０號檢驗通知書各一份在卷可稽（見偵查卷第三十五頁、第三十六頁）
    ，是被告自白與事實相符，堪以採信，本件事證明確被告犯行洵堪認定。
三、再以，被告前因施用第二級毒品案件，經依本院八十九年度毒聲字第二五九號裁
    定送觀察、勒戒後，認無繼續施用毒品之傾向，由臺灣新竹地方法院檢察署檢察
    官於八十九年二月二十四日以八十九年度毒偵字第二六七號為不起訴處分在案，
    亦有刑案查註紀錄表、全國施用毒品案件紀錄表、不起訴處分書等在卷可參（見
    偵查卷第二十四至二十五頁、第三十頁），被告係於觀察、勒戒執行完畢釋放後
    ，五年內再犯施用毒品之罪，所為應依法追訴，逕予論罪科刑。
四、核被告乙○○所為係分別犯毒品危害防制條例第十條第一項之施用第一級毒品罪
    及同條例第十條第二項之施用第二級毒品罪。又其持有第一級毒品海洛因及第二
    級毒品甲基安非他命後分別進而施用，其持有之低度行為，應分別為施用之高度
    行為所吸收，爰不另論其持有毒品罪。其所犯上開二罪，罪名不同，犯意各別，
    應予分論併罰。爰審酌被告曾經觀察、勒戒執行完畢仍再犯本件，顯然自制力薄
    弱，惟念其所為僅戕害自身身心健康，犯罪手段、情節及所生危害均尚非重大，
    參以其犯罪後坦承犯行等一切情狀，分別酌予量處如主文所示之刑，並定應執行
    刑，及諭知易科罰金之折算標準，以資懲儆。又扣案之第一級毒品海洛因一包（
    標示為ＨＲ（＋），淨重零‧六三公克）、第二級毒品甲基安非他命二包（合計
    淨重一．四五公克），均為管制之毒品，應依毒品危害防制條例第十八條前段之
    規定，沒收銷燬之。
五、據上論斷，應依刑事訴訟法第二百七十三條之一第一項、第二百九十九條第一項
    前段，毒品危害防制條例第十條第一項、第二項、第十八條前段，刑法第十一條
    前段、第五十一條第五款、第四十一條第一項、第二項，罰金罰鍰提高標準條例
    第二條，判決如主文。
本案經檢察官甲○○到庭執行職務。
中      華      民      國    九十三    年      七      月     十六     日
                              臺灣新竹地方法院刑事第三庭
                                      法    官  黃美盈
如不服本判決，應於判決送達後十日內向本院提出上訴狀（應附繕本），上訴於臺灣
高等法院。
右正本證明與原本無異。
                                      書 記 官  吳尚文
中      華      民      國    九十三    年      七      月     十六     日
附錄本案論罪科刑法條：
毒品危害防制條例第十條：
  施用第一級毒品者，處六月以上五年以下有期徒刑。
  施用第二級毒品者，處三年以下有期徒刑。
